【裁判字號】    95,裁,1079
【裁判日期】    950522
【裁判案由】    都市計畫
【裁判全文】
最  高  行  政  法  院  裁  定
                                     95年度裁字第01079號
聲  請  人  乙○○
            甲○○
上列聲請人因與相對人高雄市政府、行政院間都市計畫事件，對
於中華民國94年11月17日本院94年度裁字第02496號裁定，聲請
再審。本院裁定如下：
    主  文
再審之聲請駁回。
再審訴訟費用由聲請人負擔。
    理  由
一、按聲請再審，應表明再審理由及關於再審理由並遵守不變期
    間之證據，為行政訴訟法第283條準用同法第277條第1項第
    4款所規定，如未表明者，無庸命其補正，本院67年判字第
    738號著有判例。
二、緣聲請人所有坐落高雄市○○區○○段908之1地號土地，前
    由需用土地人即相對人高雄市政府，以興辦「左營區○○路
    ○段」為由，報經相對人行政院於民國（下同）78年3月7日
    以台（78）內地字第678828號函核准徵收，並交由相對人高
    雄市政府所屬工務局公告；地上物部分則由相對人高雄市政
    府公告拆遷補償事宜。惟聲請人不服，以左營區○○路○段
    工程規劃不當，無規劃為30公尺道路之必要，其徵收渠等所
    有上開土地逾越興辦事業所必需範圍為由，分別就土地徵收
    及地上物拆除部分，循序提起一再訴願、行政訴訟及再審之
    訴，均遭駁回確定在案。嗣聲請人乙○○於88年3月18日向
    相對人高雄市政府之代表人提出陳情書，請求公告廢止原高
    雄市○○區○○路2巷18、20、22、24號房屋與對向間之既
    成巷道及溝渠；又於91年3月25日向相對人高雄市政府提出
    訴願函，請求將高雄市○○區○○路南段末端道路寬度改為
    28公尺，均遭否准。聲請人不服，遂提起給付訴訟，請求判
    命高雄市○○區○○路南段末端道路由30公尺改為28公尺寬
    道路、高雄市○○區○○路南段末端工程水溝、興闢10公尺
    巷道水溝及4公尺巷道既成道路水溝，不能侵入原告所有坐
    落於高雄市○○區○○段907地號及908地號等2筆建地。經
    高雄高等行政法院91年度訴字第522號判決駁回聲請人之訴
    後，提起上訴，再經本院94年度裁字第570號裁定駁回而告
    確定。聲請人仍不服，聲請再審，經本院94年度裁字第2496
    號裁定以其再審之聲請顯無再審理由，而駁回其再審之聲請
    在案。
三、本件聲請人對本院94年度裁字第2496號裁定聲請再審，聲請
    意旨仍重複論述關於都市計畫之實體法律關係等相關主張，
    惟對其所聲請再審之本院94年度裁字第2496號裁定以聲請人
    再審之聲請顯無再審理由而予駁回之論斷，有如何合於法定
    再審事由之具體情事，並未一語指及，顯未合法表明再審理
    由，揆諸首揭說明，其再審之聲請於法不合，應予駁回。
四、依行政訴訟法第283條、第278條第1項、第104條、民事訴訟
    法第95條、第78條，裁定如主文。
中    華    民    國    95    年    5     月    22    日
                  第六庭審判長法  官  張  登  科
                              法  官  梁  松  雄
                              法  官  簡  朝  振
                              法  官  葉  百  修
                              法  官  藍  獻  林
以  上  正  本  證  明  與  原  本  無  異
中    華    民    國    95    年    5     月    22    日
                              書記官  徐  忠  信


司法院資訊處製作；財團法人民間司法改革基金會備份。
